臺灣臺北地方法院小額民事判決
111年度北小字第3993號
原      告  張皓炬  
被      告  藍○○  

法定代理人  夏○○  
兼  上一人
訴訟代理人  藍○○  
上列當事人間請求損害賠償(交通)事件，本院於中華民國111年9
月27日言詞辯論終結，判決如下︰
    主      文
被告應給付原告新臺幣伍仟壹佰柒拾元，及自民國一百一十一年
七月十三日起至清償日止，按週年利率百分之五計算之利息。
原告其餘之訴駁回。
訴訟費用新臺幣壹仟元由被告負擔百分之二十三，餘由原告負擔
。
本判決第一項得假執行。但被告以新臺幣伍仟壹佰柒拾元為原告
預供擔保，得免為假執行。
原告其餘假執行之聲請駁回。
    事實及理由
一、原告主張：被告於民國109年6月26日10時51分許，騎乘Ubik
    e(編號：F02643)，行經臺北市○○區○○街000號時，撞及原告
    所有停放在該處停車格內之車牌號碼000-0000號普通重型機
    車(下稱系爭機車)，造成系爭機車受損，嗣系爭機車經送修
    後，計支出新臺幣（下同）22,403元（含工資費用2,623元
    、零件費用19,780元），當時被告之法定代理人有允諾會全
    額賠償，嗣反悔拒絕賠付，爰依侵權行為法律關係起訴請求
    ，並聲明：㈠被告應給付原告22,403元，及自起訴狀繕本送
    達翌日起至清償日止，按週年利率5%計算之利息。㈡願供擔
    保，請准宣告假執行。
二、被告則以：對於肇事責任歸屬於被告，沒有意見，對於修車
    費用22,403元，其中工資為2,623元、零件為19,780元，也
    沒有意見，被告願依替換零件扣除折舊後之剩餘金額賠付原
    告等語，資為抗辯，並聲明：駁回原告之訴。
三、本院得心證之理由：
  ㈠按因故意或過失，不法侵害他人之權利者，負損害賠償責任
    ，民法第184條第1項前段定有明文。
　㈡本件原告主張被告於上開時、地騎乘Ubike(編號：F02643)撞
    及系爭機車，造成系爭機車受損，原告已支出系爭機車修復
    費用等情，業據其提出與所述相符之道路交通事故當事人住
    址資料申請書、道路交通事故當事人登記聯單、維修車歷、
    電子發票證明聯暨銷貨明細資料、原告與被告法定代理人之
    對話紀錄為證（見本院卷第11-39頁），並經本院依職權向
    臺北市政府警察局交通警察大隊調閱道路交通事故現場圖、
    A3類道路交通事故調查紀錄表、道路交通事故當事人登記聯
    單、道路交通事故照片黏貼紀錄表為憑（見本院卷第45-56
    頁），復被告自陳對於肇事責任歸屬於被告，沒有意見等語
    (見本院卷第115頁)，堪認原告之主張應為真實。本件被告
    騎乘Ubike撞及系爭機車肇事，已如上述，揆諸首揭規定，
    被告自應負侵權行為損害賠償責任。
  ㈢次按不法毀損他人之物者，應向被害人賠償其物因毀損所減
    少之價值，為民法第196條所明定。而所謂請求賠償物被毀
    損所減少之價額，得以修復費用為估定標準，但以必要者為
    限，例如修理材料以新品換舊品，應予折舊（參見最高法院
    77年度第9次民事庭會議決議）。經查，原告主張系爭機車
    輛必要修繕費用包括工資費用2,623元、零件費用19,780元
    等情，業據其提出維修車歷、電子發票證明聯暨銷貨明細資
    料為證（見本院卷第15-19頁），依前揭說明，系爭機車之
    修復既以新零件更換被毀損之舊零件，自應將零件折舊部分
    予以扣除。而依行政院所頒「固定資產耐用年數表」及「固
    定資產折舊率表」之規定，機器腳踏車之耐用年數為3年，
    依定率遞減法每年折舊536/1000，且固定資產提列折舊採用
    定率遞減法則者，以1年為計算單位，其使用期限未滿1年者
    ，按實際使用之月數相當於全年之比例計算之，不滿1月者
    ，以1月計。準此，系爭機車出廠日為106年10月，有車號查
    詢車籍資料可參(見本院卷第111頁)，復為兩造所不爭(見本
    院卷第115頁)，至事故發生日即109年6月26日止，實際使用
    年數為2年8月26日，以使用2年9月計，故該車零件費用扣除
    折舊後之費用為2,547元（計算式如附表所示），並加計工
    資費用2,623元，原告得請求之車輛修復費用應為5,170元（
    計算式：2547＋2623＝5170）。
  ㈣至原告主張事故發生時，被告稱願意全額賠償云云，並提出
    道路交通事故現場圖，其上有記載「A車(即Ubike)願負責B
    車(即系爭機車)車損之修復」即代表被告有同意全額理賠為
    據(見本院卷第46頁)，然被告否認說過全額理賠這句話(見
    本院卷第116頁)，且上開道路交通事故現場圖之記載僅能認
    定被告有願意負擔系爭機車修復責任之事實，尚難據此認定
    被告有承諾全額賠償系爭機修復費用之事實，復原告未提出
    其他證據，證明被告有承諾願意全額賠償修復費用之事實，
    故原告主張事故發生時，被告稱願意全額賠償云云，尚難採
    信。
　㈤末按遲延之債務，以支付金錢為標的者，債權人得請求依法
    定利率計算之遲延利息；應付利息之債務，其利率未經約定
    ，亦無法律可據者，週年利率為百分之五；給付無確定期限
    者，債務人於債權人得請求給付時，經其催告而未為給付，
    自受催告時起，負遲延責任。其經債權人起訴而送達訴狀，
    或依督促程序送達支付命令，或為其他相類之行為者，與催
    告有同一之效力，民法第233條第1項前段、第203條、第229
    條第2項分別有明文規定。本件原告之請求，核屬無確定期
    限之給付，自應經原告催告未為給付，被告始負遲延責任。
    準此，原告請求被告給付自起訴狀繕本送達翌日即111年7月
    13日（見本院卷第65頁）起至清償日止，按週年利率5%計算
    之利息，核無不合，併予准許。
四、綜上所述，原告據以提起本訴，請求被告給付5,170元，及
    自起訴狀繕本送達翌日即111年7月13日起至清償日止，按週
    年利率5%計算之利息，為有理由，應予准許，逾此範圍之請
    求為無理由，應予駁回。
五、本件原告勝訴部分係小額程序為被告敗訴之判決，依民事訴
    訟法第436條之20規定，應依職權宣告假執行，並依同法第3
    92條第2項之規定，依職權宣告被告預供擔保，得免為假執
    行。至原告敗訴部分，其假執行之聲請亦失所附麗，應併予
    駁回。
六、本件事證已臻明確，兩造其餘攻擊防禦方法及證據，核與判
    決之結果，不生影響，爰不一一論列，併此敘明。
七、訴訟費用負擔之依據：民事訴訟法第79條。按適用小額訴訟
    程序事件法院為訴訟費用之裁判時，應確定其費用額，民事
    訴訟法第436條之19定有明文，爰確定本件訴訟費用額如主
    文第3項所示。
中　　華　　民　　國　　111 　年　　10　　月　　14　　日
  　　　　        臺北簡易庭  法  官  葉藍鸚
附表
-----
折舊時間           金額
第1年折舊值        19,780×0.536＝10,602
第1年折舊後價值    19,780－10,602＝9,178
第2年折舊值        9,178×0.536＝4,919
第2年折舊後價值    9,178－4,919＝4,259
第3年折舊值        4,259×0.536×(9/12)＝1,712
第3年折舊後價值    4,259－1,712＝2,547
訴訟費用計算書
項        目             金   額（新臺幣）        備  註
第一審裁判費   　 　　   1,000元
合　　　　計　　　       1,000元
附錄：
一、民事訴訟法第436條之24第2項：　　
　　對於小額程序之第一審裁判上訴或抗告，非以其違背法令為
    理由，不得為之。
二、民事訴訟法第436條之25：　　
　　上訴狀內應記載上訴理由，表明下列各款事項：
    ㈠原判決所違背之法令及其具體內容。
    ㈡依訴訟資料可認為原判決有違背法令之具體事實。
以上正本係照原本作成。
如不服本判決，須以違背法令為理由，應於判決送達後20日內向
本庭提出上訴狀（須按他造當事人之人數附繕本）。如委任律師
提起上訴者，應一併繳納上訴審裁判費。
中　　華　　民　　國　　111 　年　　10　　月　　14　　日
                              書記官  翁嘉偉